【裁判字號】    91,交訴,18
【裁判日期】    920801
【裁判案由】    公共危險等
【裁判全文】
臺灣臺北地方法院刑事判決                          九十一年度交訴字第一八號
    公  訴  人  臺灣臺北地方法院檢察署檢察官
    被      告  丁○○  男  四.
    選任辯護人  湯明亮律師
右列被告因公共危險等案件，經檢察官提起公訴（九十一年度偵字第三三一號、第九
四七號），本院判決如左：
    主    文
丁○○從事業務之人，因業務上之過失致人於死，處有期徒刑壹年貳月；又駕駛動力
交通工具肇事致人死亡而逃逸，處有期徒刑壹年。應執行有期徒刑貳年。
    事    實
一、丁○○為大有巴士股份有限公司（以下簡稱大有巴士公司）司機，負責駕駛營業
    用大客車載運乘客，為從事駕駛業務之人；民國九十年十二月十六日下午二時十
    分許，丁○○駕駛動力交通工具車牌號碼ＡＦ－三三０號、三０七路線營業大客
    車，沿雙向多車道之臺北市○○○路○段外側慢車道由東向西方向行駛，行經該
    路段近三三一號旁無名巷口、因路寬縮減一‧六公尺而減少一慢車道處，原應注
    意兩車併行之間隔、隨時採取必要之安全措施，及汽車在雙向四車道行駛時，由
    同向二車道進入一車道，應讓直行車道之車輛先行，而當時天氣晴、日間自然光
    線、視距良好、市區○○道路乾燥、平直、無缺陷及障礙，依其智識、能力又無
    不能注意之情事，詎丁○○因所行駛之慢車道縮減而需向左進入原內側慢車道，
    竟疏未注意在其所駕車輛左側、沿原內側慢車道直行之車輛，貿然左偏，適有林
    國和騎乘車牌號碼ＡＳＰ－九八三號重型機車同向在丁○○所駕車輛左側慢車道
    直行，見狀閃煞不及，丁○○所駕車輛左側車身遂與林國和所乘機車右側發生擦
    撞，林國和因而失去平衡、人車倒地，林國和並旋遭丁○○所駕車輛左後輪碾壓
    ，受有頭頂近額部十×七公分巨大裂傷、頭皮、頭骨、腦組織深達前窩顱底缺損
    、腦漿溢出、頭骨粉碎性骨折、右頸部輕微瘀青、右側鎖骨、胸骨相連處擦傷、
    右側腹部擦傷二處、右側腋下大片瘀血、右肩胛骨骨折、背部小擦傷、右肘、右
    膝、右足背、兩手手背、手腕擦傷之傷勢，因頭顱碎裂（粉碎性開放骨折）、腦
    漿外溢當場死亡。丁○○駕駛動力交通工具肇事致林國和人車倒地、遭其所駕車
    輛左後輪碾壓、受有頭頂近額部巨大裂傷、頭皮、頭骨、腦組織缺損、腦漿溢出
    、頭骨粉碎性骨折、右肩胛骨骨折、全身多處擦傷、瘀青之傷勢而當場死亡後，
    竟未停車察看、協助救護，旋駕車離去，嗣因戊○○恰騎乘機車後載友人甲○○
    沿臺北市麥帥一橋機慢車道由東向西方向行駛，行至南京東路五段下橋處目擊事
    故發生而記下肇事車輛車號並騎乘機車追趕肇事之營業大客車，在距事故地點約
    七十三‧二公尺即三０七路線公車「南京公寓站」處追及肇事之營業大客車且告
    知丁○○車禍情節，丁○○仍未予置理、逕行駕車離去，戊○○乃於當日晚間十
    一時十五分許由新聞報導得知該車禍肇事者不明後報警提供肇事車輛車號、營運
    客運公司名稱、駕駛人外貌口音等資料，始由員警循線查獲上情。
二、案經林國和之配偶乙○○○、子女丙○○、林靖家、林香君、父林清旺訴由臺北
    市政府警察局松山分局報請臺灣臺北地方法院檢察署檢察官偵查起訴。
    理    由
一、訊據被告丁○○固不否認為大有巴士公司司機，負責駕駛營業用大客車載運乘客
    、為從事駕駛業務之人，九十年十二月十六日下午二時十分許，被告駕駛動力交
    通工具車牌號碼ＡＦ－三三０號、三０七路線營業大客車，沿雙向多車道之臺北
    市○○○路○段外側慢車道由東向西方向行駛，在距離臺北市○○○路○段三三
    一號旁無名巷口約七十三‧二公尺即三０七路線公車「南京公寓站」處遇後載甲○○之機車騎士戊○○告知車禍情節，但其仍未予置理、逕行駕車離去，及當日
    下午二時十分許被害人林國和騎乘車牌號碼ＡＳＰ－九八三號重型機車沿臺北市
    ○○○路五段原內側慢車道由東向西方向行駛，因車禍失去平衡、人車倒地，受
    有頭頂近額部巨大裂傷、頭皮、頭骨、腦組織缺損、腦漿溢出、頭骨粉碎性骨折
    、右肩胛骨骨折、身體四肢多處擦傷、瘀血之傷勢，因頭顱碎裂（粉碎性開放骨
    折）、腦漿外溢當場死亡等情，惟矢口否認有因業務上過失致被害人林國和於死
    及駕駛車輛肇事致林國和死亡而逃逸犯行，辯稱：當日其所駕車輛並未與被害人
    所乘機車發生碰撞，因其所駕營業大客車並無任何碰撞痕跡，且被害人所乘機車
    碰撞痕跡亦與戊○○所述車禍情況不符，又其所駕車輛亦未碾壓被害人，雖當日
    戊○○確曾騎乘機車告知其車禍情事，但其所駕車輛既未碾壓被害人，其在車內
    由後視鏡觀察亦未發覺有車禍事故發生，故其未下車察看、協助救護，而係依原
    定路線繼續載運乘客云云；辯護人則以書狀稱：依被害人所乘機車左後車尾碰撞
    痕跡判斷，當日被害人所乘機車應係遭其他車輛撞擊後向右倒地，被害人摔落被
    告所駕車輛左後輪前，遭被告所駕車輛左後輪碾壓，被告無從注意、防備，並無
    過失（辯護人於最後審理期日為被告辯護時改稱車輪血跡為被害人所乘機車遭他
    人所駕車輛撞擊倒地時噴灑至被告所駕車輛左後輪），又被告事後並未清洗該車
    輪，顯見並無逃逸故意，其中被告所駕車輛是否碾壓被害人一節，被告所辯與辯
    護人所述不一致。
二、經查：
（一）被告為大有巴士股份有限公司司機，負責駕駛營業用大客車載運乘客，為從事
      駕駛業務之人，九十年十二月十六日下午二時十分許，被告駕駛動力交通工具
      車牌號碼ＡＦ－三三０號、三０七路線營業大客車，沿雙向多車道之臺北市○○○路○段外側慢車道由東向西方向行駛，行經該路段近三三一號旁無名巷口
      、因路寬縮減一‧六公尺而減少一慢車道處，因所行駛之慢車道縮減而需向左
      進入原內側慢車道，竟疏未注意在其所駕車輛左側、沿原內側慢車道直行之車
      輛，貿然左偏，適被害人林國和騎乘車牌號碼ＡＳＰ－九八三號重型機車同向
      在被告所駕車輛左側慢車道直行，見狀閃煞不及，被告所駕車輛左側車身遂與
      被害人所乘機車右側發生擦撞，被害人因而失去平衡、人車倒地，被害人並旋
      遭被告所駕車輛左後輪碾壓，受有頭頂近額部巨大裂傷、頭皮、頭骨、腦組織
      缺損、腦漿溢出、頭骨粉碎性骨折、右肩胛骨骨折、身體四肢多處擦傷、瘀血
      之傷勢，因頭顱碎裂（粉碎性開放骨折）、腦漿外溢當場死亡，被告駕駛動力
      交通工具肇事致被害人人車倒地、遭其所駕車輛左後輪碾壓、受有頭頂近額部
      巨大裂傷、頭皮、頭骨、腦組織缺損、腦漿溢出、頭骨粉碎性骨折、右肩胛骨
      骨折、身體四肢多處擦傷、瘀血之傷勢而當場死亡後，竟未停車察看、協助救
      護，旋駕車離去，嗣因戊○○恰騎乘機車後載女友甲○○沿臺北市麥帥一橋機
      慢車道由東向西方向行駛，行至南京東路五段下橋處目擊事故發生而記下肇事
      車輛車號並騎乘機車追趕肇事之營業大客車，在距事故地點約七十三‧二公尺
      即三０七路線公車「南京公寓站」處追及肇事之營業大客車且告知被告車禍情
      節，被告仍未予置理、逕行駕車離去，戊○○乃於當日晚間十一時十五分許由
      新聞報導得知該車禍肇事者不明後報警提供肇事車輛車號、營運客運公司名稱
      、駕駛人外貌口音等資料，由員警循線查獲上情之事實，業據證人即當日恰騎
      乘機車後載友人甲○○行經該處目擊事故發生之戊○○於檢察官偵訊中及本院
      審理中證述纂詳，核與證人即戊○○後載友人甲○○證述情節及臺北市政府警
      察局松山分局交通分隊道路交通事故調查報告表（其中被害人所乘機車車牌號
      碼為ＡＳＰ－九八三號，此觀車輛照片自明，員警誤載為ＡＳＰ－七八三號）
      、談話紀錄表、補充資料表、現場照片、車輛照片、內政部警政署刑事警察局
      （九十）刑醫字第二三八二七四號鑑驗書、臺灣臺北地方法院檢察署相驗屍體
      證明書、大有巴士公司大保字第四二號覆函暨三０七路線公車營運路線圖、營
      運班表所載相符，除被告所駕車輛有無與被害人所乘機車碰撞、有無碾壓被害
      人外，並均經被告自承不諱。
（二）其中被告為大有巴士公司司機，負責駕駛車牌號碼ＡＦ－三三０號、三０七路
      線營業大客車，九十年十二月十六日下午二時許，曾自起站「南松山站」出發
      （「南京公寓站」為第二站），已經本院職權查證屬實，有大有巴士公司大保
      字第四二號覆函暨三０七路線公車營運路線圖、營運班表立卷足憑，並經被告
      坦認無訛；被告所駕車牌號碼ＡＦ－三三０號營業大客車駕駛座左側窗戶貼有
      黑色隔熱紙，但由外可清楚看見駕駛座，此經檢察官於九十年十二月十七日上
      午十一時五分許在臺北市○○街八八六巷八號大有巴士三０七路線總站勘驗明
      確，有勘驗筆錄附卷可稽；又該車經檢察官勘驗時當場命鑑識中心人員採檢送
      驗結果，該車輛左後輪胎外側血跡與被害人林國和之ＤＮＡ型別相同，並有內
      政部警政署刑事警察局（九十）刑醫字第二三八二七四號鑑驗書可考。又被害
      人林國和車禍後受有頭頂近額部十×七公分巨大裂傷、頭皮、頭骨、腦組織深
      達前窩顱底缺損、腦漿溢出、頭骨粉碎性骨折、右頸部輕微瘀青、右側鎖骨、
      胸骨相連處擦傷、右側腹部擦傷二處、右側腋下大片瘀血、右肩胛骨骨折、背
      部小擦傷、右肘、右膝、右足背、兩手手背、手腕擦傷之傷勢，因頭顱碎裂（
      粉碎性開放骨折）、腦漿外溢當場死亡，並經臺灣臺北地方法院檢察署檢察官
      督同法醫師相驗翔實，有勘驗筆錄、驗斷書、相驗屍體證明書、相驗相片可按
      。而車禍當時天氣晴、日間自然光線、視距良好、市區○○道路乾燥、平直、
      無缺陷及障礙，依被告之智識、能力又無不能注意之情事，復據臺北市政府警
      察局松山分局據報處理之員警觀察、記載詳明，有道路交通事故調查報告表、
      現場照片附卷可參。另臺北市○○○路○段為雙向多車道，該路段近三三一號
      旁無名巷口因路寬縮減一‧六公尺而減少一慢車道，此觀道路交通事故調查報
      告表、現場相片所載自明；且自三三一號旁無名巷口至三０七路線公車「南京
      公寓站」之距離約為七十三‧二公尺，依一般正常視力自站牌處可清楚察見三
      三一號旁無名巷口之道路、車輛狀況，並經本院職權函請臺北市政府警察局松
      山分局派員測量、採證明確，有臺北市政府警察局松山分局北市警松分刑字第
      ０九二六０四五四九００號覆函暨相片可佐。
（三）被告雖一再辯稱當日其所駕車輛並未與被害人所乘機車發生碰撞，其所駕車輛
      亦未碾壓被害人，其在車內由後視鏡觀察亦未發覺有車禍事故發生，故其未下
      車察看、協助救護，而係依原定路線繼續載運乘客云云，辯護人則以書狀另稱
      當日被害人所乘機車應係遭其他車輛撞擊後向右倒地，被害人摔落被告所駕車
      輛左後輪前，遭被告所駕車輛左後輪碾壓（辯護人於最後審理期日為被告辯護
      時改稱車輪血跡為被害人所乘機車遭他人所駕車輛撞擊倒地時噴灑至被告所駕
      車輛左後輪），被告無從注意、防備，並無過失，且被告並無逃逸故意云云，
      然：
    １被告當日駕駛車牌號碼ＡＦ－三三０號、三０七路線營業大客車沿雙向多車道
      之臺北市○○○路○段外側慢車道由東向西方向行駛，行經該路段近三三一號
      旁無名巷口、因路寬縮減一‧六公尺而減少一慢車道處，因所行駛之慢車道縮
      減而需向左進入原內側慢車道，竟疏未注意在其所駕車輛左側、沿原內側慢車
      道直行之車輛，貿然左偏，適被害人騎乘車牌號碼ＡＳＰ－九八三號重型機車
      同向在被告所駕車輛左側慢車道直行，見狀閃煞不及，被告所駕車輛左側車身
      遂與被害人所乘機車右側發生擦撞，被害人因而失去平衡、人車倒地，被害人
      並旋遭被告所駕車輛左後輪碾壓，受有頭頂近額部巨大裂傷、頭皮、頭骨、腦
      組織缺損、腦漿溢出、頭骨粉碎性骨折、右肩胛骨骨折、身體四肢多處擦傷、
      瘀血之傷勢，因頭顱碎裂（粉碎性開放骨折）、腦漿外溢當場死亡等節，迭經
      證人戊○○於警、偵訊及本院審理中證述詳明，核與證人甲○○證述情節及臺
      北市政府警察局松山分局交通分隊道路交通事故調查報告表、談話紀錄表、補
      充資料表、現場照片、車輛照片、內政部警政署刑事警察局（九十）刑醫字第
      二三八二七四號鑑驗書、臺灣臺北地方法院檢察署相驗屍體證明書所載一致，
      前已述及，證人戊○○與被告、被害人、被害人家屬均素不相識、無任何宿怨
      仇隙或故舊親誼，此為被告所不爭執，衡情證人戊○○應無羅織誣陷被告或迴
      護被害人之可能或必要，被告所駕車輛為營業大客車，證人戊○○亦應無錯認
      之可能，況被告自承當日在其所駕三０七公車路線「南京公寓站」遇證人戊○○騎乘機車告知其車禍情事，而證人戊○○又焉有可能目擊車禍發生卻容任真
      正肇事人離去、無故乘車追趕素不相識之被告所駕車輛、再誣指被告為肇事人
      、構陷被告於業務過失致死及肇事逃逸罪嫌？且被告所駕車輛左後輪胎外側沾
      有血跡，該血跡並與被害人林國和之ＤＮＡ型別相同，前業提及，而被告所駕
      車輛如在車禍前行經該處，車輪自無可能沾染被害人之血液，反之，被告所駕
      車輛如車禍後始行經該處，亦無可能未發覺車禍現場而碾壓血跡，再依卷附現
      場照片所示，被害人血跡係順勢流向路旁、並無遭車輪碾壓、破壞跡象，被告
      所駕車輛左後輪係於車禍當時因碾壓被害人而沾染被害人血跡，應堪認定，是
      證人戊○○所述顯係與事實吻合而堪採信，被告所駕車輛左側當日確與被害人
      所乘機車右側碰撞，致被害人失去平衡、人車倒地，被害人復遭被告所駕車輛
      左後輪碾壓，因而頭顱碎裂（粉碎性開放骨折）、腦漿外溢當場死亡。
    ２被告雖執其所駕車輛左側車身並無碰撞痕跡及被害人所乘機車左後方有撞痕，
      辯稱證人戊○○所述事故經過與事實不符，但被告所駕車輛當日並未停留車禍
      現場，係次日始由員警依證人戊○○所述循線查知，再由檢察官率同鑑識人員
      勘驗並採證送驗，且被告車禍當時曾遇證人戊○○告知車禍情事，被告顯已知
      悉有人目擊事故發生，前均述及，並經被告坦認屬實，被告自非無機會及可能
      將車身碰撞痕跡除去，是尚難僅以其所駕車輛次日經鑑識人員檢視、採證後未
      能發覺與證人戊○○所述事故經過相符之碰撞痕跡，遽認被告所駕車輛並未與
      被害人所乘機車發生碰撞；至被害人所乘車牌號碼ＡＳＰ－九八三號重型機車
      受損部位部分，交通事故補充資料表雖記載Ｂ車（即被害人所乘機車）右側倒
      地、右側車身刮痕、右後視鏡脫落、「左後車尾撞痕」，但被害人所乘機車車
      禍後經到場相驗之檢察官當場勘驗結果，除右側後視鏡折斷、脫落外，車身其
      餘部位刮痕甚多，刮痕新舊難以判別，有勘驗筆錄可資參佐，是被害人所乘機
      車左後車尾倘確有撞痕，該撞痕是否確為車禍當日所生痕跡，已非無疑，況被
      害人所乘機車依偵卷第十七頁員警採證相片所示，除右側車身腳踏板邊緣處有
      黑色刮痕、右後視鏡脫落外，係在車尾「右側」灰色塑膠車殼上有一長約十公
      分、寬約二、三公分之黑色撞擊痕跡，車尾左側則無明顯撞痕，是交通事故補
      充資料表上關於「左後車尾撞痕」之記載應係「右後車尾撞痕」之筆誤，該等
      撞擊痕跡與證人戊○○所稱事故發生經過並無齟齬，自亦不足據以認定被告所
      駕車輛並未與被害人所乘機車碰撞，或證人戊○○所述與事實相左。
    ３綜上所述，當日被告所駕車輛在行經臺北市○○○路○段外側慢車道東向西方
      向三三一號旁無名巷口、因路寬縮減一‧六公尺而減少一慢車道處，因慢車道
      縮減而需向左進入原內側慢車道，遂與被害人所騎乘、同向沿原內側慢車道直
      行之重型機車發生碰撞，致被害人人車倒地，且旋遭被告所駕車輛碾壓致死，
      殆無疑義。
（四）按汽車行駛時，駕駛人應注意兩車併行之間隔，並隨時採取必要之安全措施；
      汽車在雙向四車道行駛時，應依左列規定：（四）由同向二車道進入一車道，
      應讓直行車道之車輛先行，無直行車道者，外車道之車輛應讓內車道之車輛先
      行，道路交通安全規則第九十四條第三項、第九十八條第一項第四款定有明文
      。本件被告於九十年十二月十六日下午二時十分許，駕駛車牌號碼ＡＦ－三三
      ０號、三０七路線營業大客車，沿雙向多車道之臺北市○○○路○段外側慢車
      道由東向西方向行駛，行經該路段近三三一號旁無名巷口、因路寬縮減一‧六
      公尺而減少一慢車道處，當時天氣晴、日間自然光線、視距良好、市區○○道
      路乾燥、平直、無缺陷及障礙，依其智識、能力又無不能注意之情事，前皆論
      及，詎被告因所行駛之慢車道縮減而需向左進入原內側慢車道，竟疏未注意在
      其所駕車輛左側、沿原內側慢車道直行之車輛，貿然左偏，適被害人騎乘車牌
      號碼ＡＳＰ－九八三號重型機車同向在被告所駕車輛左側慢車道直行，見狀閃
      煞不及，被告所駕車輛左側車身遂與被害人所乘機車右側發生擦撞，被害人因
      而失去平衡、人車倒地，並旋遭被告所駕車輛左後輪碾壓，受有頭頂近額部巨
      大裂傷、頭皮、頭骨、腦組織缺損、腦漿溢出、頭骨粉碎性骨折、右肩胛骨骨
      折、身體四肢多處擦傷、瘀血之傷勢，因頭顱碎裂（粉碎性開放骨折）、腦漿
      外溢當場死亡，被告有疏未注意與併行車輛保持安全間隔、進入同一車道時未
      讓直行車先行之過失甚明，且其過失行為與被害人之死亡間，有相當因果關係
      ，臺北市車輛行車事故鑑定委員會、臺北市政府交通局亦同此認定，有臺北市
      車輛行車事故鑑定委員會北鑑審字第０九二三００四三三００號覆函暨鑑定意
      見書、附圖、說明、臺北市政府交通局北市交五字第０九二三一七二九四００
      號覆函暨覆議意見書可資參佐。
（五）被害人因車禍受有頭頂近額部十×七公分巨大裂傷、頭皮、頭骨、腦組織深達
      前窩顱底缺損、腦漿溢出、頭骨粉碎性骨折、右肩胛骨骨折、身體四肢多處擦
      傷、瘀血之傷勢，因頭顱碎裂（粉碎性開放骨折）、腦漿外溢當場死亡，咸已
      述及，以被害人頭部所受傷勢程度，被害人之頭部當日係遭被告所駕營業大客
      車車輪碾壓，應可認定；又車禍後被害人所戴安全帽藍色塑膠外殼破裂呈扁平
      狀、左半部掉落在被害人最後倒地位置頭部旁約四十公分處，但安全帽右半部
      及內側白色海綿仍包覆被害人頭部，迄至救護人員到場始取下，此經當日接獲
      通知到場之被害人子丙○○陳明在卷，並與道路交通事故調查報告表、（偵卷
      第十三頁至十五頁、本院卷宗第三十九至四十一頁）現場照片所示被害人、機
      車、散落物品位置及被害人頭部傷口流出大量血液、血跡順勢流向路旁、血跡
      起點即被害人倒地後頭部位置之地面除血跡外，尚遺留有右半部安全帽、黑色
      安全帽扣帶及大塊白色海綿等節相符，故被害人之頭部遭被告所駕營業大客車
      車輪碾壓之際仍戴有安全帽，亦足認定。被告所駕車輛既於碰撞後旋碾壓被害
      人頭部，被害人頭部當時復仍以堅硬之安全帽包覆、保護，而事故發生地點前
      後路面均甚為平直、無坑洞或明顯高低起伏，此有現場相片足憑，被告所駕車
      輛車輪碾壓被害人時必會感到劇烈顛簸，被害人所乘機車倒地及被告所駕營業
      大客車車輪駛越被害人經安全帽保護之堅硬頭部後著地時，亦均會發出巨大震
      盪、聲響，被告為職業大客車駕駛、領有職業大客車駕駛執照，焉有可能對於
      擦撞機車、碾壓被害人戴有堅硬安全帽之頭部毫不知情？況證人戊○○在距離
      事故地點約七十三‧二公尺之三０七路線公車「南京公寓站」處已告知被告車
      禍情事，且該處依一般正常視力已可清楚察見事故現場之道路、車輛狀況，若
      有人車倒地應可輕易觀見，此有臺北市政府警察局松山分局北市警松分刑字第
      ０九二六０四五四九００號覆函暨相片可佐，前業述及，被告尚且當庭自承其
      視力甚佳、達遠視程度，其仍未下車協助救護、逕自駕車離去，其明知駕車肇
      事致人受傷，仍未協助救護而逃逸，亦無庸置疑。
（六）則本件事證已臻明確，被告所辯咸無可採，其犯行均堪認定，應依法論科。
三、被告係大有巴士公司司機，負責駕駛營業用大客車載運乘客，為從事駕駛業務之
    人，是核被告所為，係犯刑法第二百七十六條第二項從事業務之人，因業務上過
    失致人於死罪，及同法第一百八十五條之四駕駛動力交通工具肇事致人傷而逃逸
    罪。被告所犯上開二罪，犯意各別、行為互殊，應予分論併罰。爰審酌被告並無
    前科、素行良好，有臺灣高等法院被告全國前案紀錄表在卷可資參佐，犯後否認
    犯行、飾詞狡辯、將肇事責任諉由被害人承擔、顯無悔意、不知反省，因一時貪
    便求快、疏未遵守道路交通安全規則，終至肇事致被害人林國和當場慘死，造成
    無可挽救之遺憾，並使被害人家屬痛失至親，犯罪所生危害甚重，肇事後旋即逃
    逸，置他人生命、身體、健康不顧，惟被害人業已當場死亡，客觀上未因被告未
    協助救護而加重其損害，於本院審理期日對被害人家屬態度鄙夷倨傲、毫無愧疚
    之情，肇事迄今已逾一年半仍未與被害人家屬達成和解，使被害人家屬傷痛難平
    等一切情狀，分別量處如主文所示之刑，並定其應執行之刑，以資懲儆。
據上論斷，應依刑事訴訟法第二百九十九條第一項前段，刑法第二百七十六條第二項
、第一百八十五條之四、第五十一條第五款，罰金罰鍰提高標準條例第一條前段，判
決如主文。
本案經檢察官呂朝章到庭執行職務。
中      華      民      國    九十二    年      八      月      一      日
                                  臺灣臺北地方法院交通法庭
                                          法  官  洪  文  慧
右正本證明與原本無異。
如不服本判決，應於判決送達後十日內向本院提出上訴狀（應抄附繕本）。告訴人或
被害人如對於本判決不服者，應具備理由請求檢察官上訴，其上訴期間之計算係以檢
察官收受判決正本之日期為準。
                                          書記官  江  虹  儀
中      華      民      國    九十二    年      八      月      一      日


司法院資訊處製作；財團法人民間司法改革基金會備份。
